臺灣高等法院高雄分院刑事判決　　100年度重上更(三)字第8號
上　訴　人　臺灣高雄地方法院檢察署檢察官
被　　　告　曾子能
指定辯護人　義務辯護人　萬維堯律師
上列上訴人因被告違反毒品危害防制條例案件，不服臺灣高雄地
方法院94年度訴字第4085號中華民國95年2 月8 日第一審判決（
起訴案號：臺灣高雄地方法院檢察署94年度偵緝字第1773號），
提起上訴，判決後經最高法院第3 次發回更審，本院判決如下：
    主  文
原判決撤銷。
曾子能連續販賣第二級毒品，累犯，處有期徒刑柒年陸月，扣案
如附表二編號5 所示之物沒收銷燬，扣案如附表二編號3 、4 、
7 所示之物均沒收，未扣案之販賣第二級毒品所得新臺幣壹萬捌
仟伍佰元沒收，如全部或一部不能沒收時，以其財產抵償之。又
販賣第一級毒品未遂，累犯，處有期徒刑陸年，扣案如附表二編
號1 所示之物沒收銷燬，扣案如附表二編號3 、4 、7 所示之物
均沒收。應執行有期徒刑拾年，扣案如附表二編號1 、5 所示之
物均沒收銷燬，扣案如附表二編號3 、4 、7 所示之物均沒收，
未扣案之販賣第二級毒品所得新臺幣壹萬捌仟伍佰元沒收，如全
部或一部不能沒收時，以其財產抵償之。
    事  實
一、曾子能於民國80年間因違反麻醉藥品管理條例案件，經臺灣
    高雄地方法院判處有期徒刑6 年確定，於84年12月26日假釋
    出監，又於88年5 月間因施用毒品經戒治後撤銷假釋，再執
    行殘刑3 年7 月又23日，於92年3 月2 日縮短刑期執行完畢
    。
二、詎曾子能仍不知悔改，明知甲基安非他命業經公告列為毒品
    危害防制條例第2 條第2 項第2 款之第二級毒品，不得販賣
    及持有，竟意圖營利，基於販賣第二級毒品甲基安非他命之
    概括犯意，於附表一編號7 所示之94年4 月7 日上午11時20
    分57秒，由持用0000000000號行動電話之不詳姓名年籍之男
    子（下稱甲男），撥打曾子能持用之0000000000號行動電話
    ，向曾子能購買第二級毒品甲基安非他命，雙方約定由曾子
    能以新台幣（下同）5,000元之價格，販賣1錢之甲基安非他
    命給甲男，而達成毒品甲基安非他命買賣之合意，惟尚無證
    據證明嗣後有完成毒品甲基安非他命之交付而未遂。
三、曾子能復承上開意圖營利販賣第二級毒品甲基安非他命之概
    括犯意：
  (一)於附表一編號11所示之94年4 月19日下午6 時54分6 秒，由
    持用0000000000號行動電話之甲男，撥打曾子能所有之0000
    000000號行動電話，欲向曾子能購買半兩之第二級毒品甲基
    安非他命轉售給朋友，並向曾子能查詢半兩之價格，然因曾
    子能之甲基安非他命存量有限，而無法出售給甲男，僅答應
    幫忙問看看有無其他貨源。
  (二)嗣於附表一編號13所示之94年4 月20日上午9 時14分27秒，
    曾子能以0000000000號行動電話，傳送內容為「昨晚你說的
    甜的（按即指甲基安非他命），已經有了，你如有需要，速
    與我聯絡」之簡訊，至甲男之0000000000號行動電話。
  (三)嗣於附表一編號14所示之94年4 月20日上午10時32分54秒，
    由持用0000000000號行動電話之甲男，撥打曾子能所有之00
    00000000號行動電話，曾子能向甲男確認所要購買甲基安非
    他命之數量是「一半」（按即半兩）還是「一個」（按即1
    兩）？甲男表示是「一半」（半兩），曾子能表示扣除甲男
    所欲賺取之利潤，「一半」之價格約18,500元至19,000元，
    甲男表示同意，雙方因而達成毒品甲基安非他命買賣之合意
    （依罪疑惟輕及最有利於行為人之原則，曾子能販賣第二級
    毒品甲基安非他命給甲男之價金，爰認定為18,500元）。
  (四)嗣於附表一編號15所示之94年4 月21日上午2 時41分52秒，
    甲男撥打曾子能之0000000000號行動電話，表示伊現在已在
    曾子能住處樓下，曾子能表示馬上下去，雙方因而完成毒品
    甲基安非他命之交易而既遂。
四、曾子能另行起意，明知海洛因業經公告列為毒品危害防制條
    例第2 條第2 項第1 款之第一級毒品，不得販賣及持有，竟
    意圖營利，基於販賣第一級毒品海洛因之犯意，於附表一編
    號6 所示之94年4 月7 日上午8 時20分11秒，由使用00-000
    0000號市用電話之不詳姓名年籍綽號「阿國仔」之男子，撥
    打曾子能所有之0000000000號行動電話，向曾子能購買數量
    、金額為「拿一」之第一級毒品海洛因，而達成毒品海洛因
    買賣之合意，惟尚無證據證明嗣後有完成毒品海洛因之交付
    而未遂。
五、嗣於94年4 月27日下午1 時50分許，經警持搜索票前往曾子
    能位於高雄市美濃區（原高雄縣美濃鎮，下同）自強街一段
    96巷1號5樓住處搜索，當場在曾子能身上、客廳、臥室等處
    ，查扣如附表二所示之物。
六、案經內政部警政署高雄港務警察局移送臺灣高雄地方法院檢
    察署檢察官偵查起訴。
    理  由
壹、證據能力方面：
    按傳聞法則之重要理論依據，在於傳聞證據未經當事人之反
    對詰問予以核實，乃予排斥，惟若當事人已放棄對原供述人
    之反對詰問權，於法院審判時表明同意該等傳聞證據可作為
    證據，基於證據資料愈豐富，愈有助於真實發現之理念，並
    貫徹刑事訴訟法修法加重當事人進行主義之精神，確認當事
    人對於證據能力有處分權之制度，傳聞證據經當事人同意作
    為證據，法院認為適當者，亦得為證據。另當事人於調查證
    據時，對於傳聞證據表示「沒有意見」、「對於證據調查無
    意見」，而未於言詞辯論終結前聲明異議，應視為已有將該
    等傳聞證據採為證據之同意，此刑事訴訟法第159 條之5 定
    有明文。檢察官、被告及辯護人於本院準備程序及審判期日
    ，已表示對於全案卷證傳聞證據之證據能力均無意見，且同
    意作為本案之證據（見本院更(三)卷第52至53頁、第68頁），
    依刑事訴訟法第159 條之5 之規定，檢察官、被告及辯護人
    已同意本案傳聞證據均有證據能力，本院斟酌該等證據並非
    非法取得，亦無證明力明顯過低之情形，是該等證據，均得
    採為證據。
貳、有罪方面：
一、訊據被告曾子能（下稱被告）矢口否認有上開販賣第一、二
    級毒品之犯行，辯稱：扣案之第一級毒品海洛因及第二級毒
    品甲基安非他命，是伊買來供自己施用的，伊並未販賣第一
    級毒品海洛因及第二級毒品甲基安非他命云云。經查：
  (一)如附表一所示之通訊監察譯文內容，確係被告與黃薰賢、「
    甲男」、綽號「楊仔」、「景仔」、「阿國仔」及其他不詳
    姓名男女間之通話紀錄乙節，業據被告供陳在卷（見本院更
    (三)卷第51頁、第74至79頁），復經本院上訴審審理時當庭勘
    驗屬實（見本院上訴卷第42至43頁），此部分事實堪以認定
    。
  (二)被告於本院更(二)審審理時坦認：「（審判長問：你與黃薰賢
    對話中提到  「硬的」、「鹹的」是什麼？）是我與黃薰賢
    買毒品，硬的是（甲基）安非他命，鹹的是海洛因」等語（
    見本院更(二)卷第68頁）；於原審羈押訊問時，亦坦認和朋友
    間講到「軟的」，有時是指海洛因等語（見原審聲羈卷第9
    頁）；且被告始終坦認與黃薰賢間之毒品交易包括海洛因及
    甲基安非他命（見警二卷第2 至3 頁，原審聲羈卷第8 頁，
    偵緝卷第29頁，原審卷第20頁，本院更(二)卷第68頁），其中
    已言明「硬的」指甲基安非他命，相對用語「軟的」指海洛
    因，「鹹的」指海洛因，相對用語「甜的」意旨已是不言可
    諭，應係指「甲基安非他命」無訛。參以證人即查獲本案之
    員警黃暉閔於原審證稱：「（問：監聽譯文裡面都是用一些
    代號「軟的」、「甜的」，這個代表什麼意思？）各行各業
    都有行話，我們因為查案的關係，對這些行話有瞭解，甜的
    是指（甲基）安非他命、鹹的是指海洛因，硬的是指（甲基
    ）安非他命、軟的指的是海洛因，筆就是注射針筒。因為我
    辦案久了，所以知道這些行話」等語（見原審卷第55頁）。
    準此，益徵附表一所示通訊監察譯文中，「硬的」是指甲基
    安非他命，「軟的」是指海洛因，「甜的」是指「甲基安非
    他命」，洵可認定。
  (三)被告雖辯稱：「甜的」是客家話，指的是帶有「蒂頭」的牛
    樟菇云云。惟查，若有人要買「蒂ㄟ」牛樟菇（即買「甜的
    牛樟菇」），應講「蒂ㄟ」，而非講「甜的」，來電者既講
    「甜的」，並未講「蒂ㄟ」，顯見購買者並非要買「帶有蒂
    頭」的牛樟菇，而是要買行話「甜的」所指之甲基安非他命
    ，始符常情。復參酌證人即查獲本案之員警黃暉閔於原審證
    稱：「（問：你監聽的這件譯文中，被告有無與他人說到牛
    樟菇、山藥買賣的事情？）沒有」等語（見原審卷第54頁）
    。職是，被告辯稱「甜的」是指的是帶有「蒂頭」的牛樟菇
    云云，其應答顯不對稱，且於被告與他人之通話內容中，復
    均未敘及牛樟菇、山藥買賣事宜，足認被告上開辯解洵屬無
    稽，不足憑採。
  (四)依附表一編號7 所示之通訊監察譯文內容，甲男向被告調購
    「甜的」1 錢，被告開價5,500 元，甲男殺價為5,000 元，
    被告表示同意。參酌上開所述「甜的」是指「甲基安非他命
    」乙情，足認甲男於94年4 月7 日上午11時20分57秒，持用
    0000 000000 號行動電話，撥打被告持用之0000000000號行
    動電話，向被告購買第二級毒品甲基安非他命，雙方約定由
    被告以5,000 元之價格，販賣1 錢之甲基安非他命給甲男，
    而達成毒品甲基安非他命買賣之合意，惟尚無證據證明雙方
    嗣後有完成毒品甲基安非他命之交付，而僅止於販賣第二級
    毒品未遂之階段，洵可認定。
  (五)依附表一編號11所示之通訊監察譯文內容，甲男向被告詢問
    半兩「甜的」要算多少？經過價格之詢問，被告即表示幫忙
    問看看；依附表一編號12所示之通訊監察譯文內容，黃薰賢
    向被告詢問是否要購買1個「硬的」「三萬四」，拿半也沒
    關係，被告表示只剩1萬，再看看並再聯絡；依附表一編號
    13所示之通訊監察譯文內容，被告傳送內容為「昨晚你說的
    甜的，已經有了，你如有需要，速與我聯絡」之簡訊給甲男
    ；依附表一編號14所示之通訊監察譯文內容，甲男表示要「
    一半」，被告表示以「一八五到一九」之價格出售；依附表
    一編號15所示之通訊監察譯文內容，甲男電稱：「我現在你
    樓下這」，被告回稱：「好我下去」等語，綜合以觀，並參
    酌上開所述「甜的」、「硬的」均是指「甲基安非他命」乙
    情，足認：
  1.於附表一編號11所示之94年4 月19日下午6 時54分6 秒，由
    持用0000000000號行動電話之甲男，撥打被告之0000000000
    號行動電話，欲向被告購買半兩之第二級毒品甲基安非他命
    轉售給朋友，並向被告查詢半兩之價格，然因被告之甲基安
    非他命存量有限，而無法出售給甲男，僅答應幫忙問看看有
    無其他貨源。
  2.嗣於附表一編號12所示之94年4 月20日上午9 時3 分49秒，
    由持用0000000000號行動電話之黃薰賢，撥打被告之000000
    0000號行動電話，向被告詢問是否要購買「1 個」單位的甲
    基安非他命，價錢34,000元，惟因被告現款不足，黃薰賢表
    示「半個」單位的甲基安非他命17,000元也可以，被告表示
    再看看，會再與黃薰賢聯絡。
  3.嗣於附表一編號13所示之94年4 月20日上午9 時14分27秒，
    被告以0000000000號行動電話，傳送內容為「昨晚你說的甜
    的（按即指甲基安非他命），已經有了，你如有需要，速與
    我聯絡」之簡訊，至甲男之0000000000號行動電話。
  4.嗣於附表一編號14所示之94年4 月20日上午10時32分54秒，
    由持用0000000000號行動電話之甲男，撥打被告之00000000
    00號行動電話，被告向甲男確認所要購買甲基安非他命之數
    量是「一半」（按即半兩）還是「一個」（按即1 兩）？甲
    男表示是「一半」（半兩），被告表示扣除甲男所欲賺取之
    利潤，「一半」之價格約18,500元至19,000元，甲男表示同
    意，雙方因而達成毒品甲基安非他命買賣之合意（依罪疑惟
    輕及最有利於行為人之原則，被告販賣第二級毒品甲基安非
    他命之價金，爰認定為18,500元）。
  5.嗣於附表一編號15所示之94年4 月21日上午2 時41分52秒，
    由持用0000000000號行動電話之甲男，撥打被告之00000000
    00號行動電話，甲男表示伊現在已在被告住處樓下，被告表
    示馬上下去。
  6.綜上，由附表一編號11、12至15所示之通訊監察譯文內容，
    足認甲男欲向被告購買甲基安非他命，因被告存貨有限無法
    出售，表示願幫忙問看看有無其他貨源（編號11），嗣被告
    傳送簡訊告訴甲男已有甲基安非他命貨源（編號13），隨後
    甲男與被告聯絡，雙方就甲基安非他命之數量及價錢達成合
    意（編號14），旋甲男至被告住處樓下，與被告完成甲基安
    非他命之交易（編號15）。此由上開附表一編號11、12至15
    所示之通訊監察譯文內容，並參酌附表一編號12之通訊監察
    譯文內容，益足佐證被告之甲基安非他命存量原有不足，而
    無法出售予甲男，嗣經向黃薰賢調取後，旋以簡訊通知甲男
    已有甲基安非他命，甲男隨即與被告聯絡並達成數量及價錢
    之合意，嗣甲男即至被告住處樓下，與被告完成甲基安非他
    命之交易而既遂等情，洵堪認定。
  (六)依附表一編號6 所示之通訊監察譯文內容，94年4 月7 日上
    午8 時20分11秒，由使用00-0000000號市用電話之「阿國仔
    」，撥打被告之0000000000號行動電話，表示「軟的」「拿
    一」，被告表示同意，並要「阿國仔」過來。參酌上開所述
    「軟的」係指「海洛因」乙情，足認：於附表一編號6 所示
    之94年4 月7 日上午8 時20分11秒，由使用00-0000000號市
    用電話之「阿國仔」，撥打被告之0000000000號行動電話，
    向被告購買數量、金額為「拿一」之第一級毒品海洛因，而
    達成毒品海洛因買賣之合意，惟尚無證據證明嗣後有完成毒
    品海洛因之交付而未遂等情，亦堪認定。
  (七)此外，復有如附表二編號1 、3 、4 、5 、7 所示之物扣案
    可資佐證。扣案如附表二編號1 所示之物經送請法務部調查
    局鑑定結果，均含有第一級毒品海洛因成分（合計驗餘淨重
    57.32 公克），此有該局94年8 月1 日調科壹字第22002054
    8 號鑑定通知書1 紙在卷可稽（見偵緝卷第25頁）。扣案如
    附表二編號5 所示之物經送請高雄醫學大學附設中和紀念醫
    院檢驗結果，均含有第二級毒品甲基安非他命成分（合計驗
    前毛重13.1公克，驗後毛重13公克），此有該院94年10月18
    日報告編號0000-000號檢驗報告1 紙附卷可憑（見偵緝卷第
    45頁）。足見被告所販賣者，確係第一級毒品海洛因及第二
    級毒品甲基安非他命無訛。
  (八)邇來政府為杜絕毒品氾濫，毒害人民甚深，再三宣導教民眾
    遠離毒品、媒體之報導既深且廣，對於毒品之禁絕，應為民
    眾所熟悉。又政府對於查緝施用、轉讓及販賣毒品無不嚴格
    執行，且販賣毒品罪更係重罪，設若無利可圖，衡情一般持
    有毒品者，當不致輕易將其持有之毒品交付他人。而第一級
    毒品海洛因及第二級毒品甲基安非他命價格不貲，且販賣毒
    品係違法行為，非可公然為之，亦無公定之價格，不論任何
    包裝，均可任意分裝增減份量，每次買賣價量，亦可能隨時
    依雙方間之關係深淺、資力、需求量及對行情之認知、來源
    是否充裕、查緝是否嚴緊，購買者被查獲時供述購買對象之
    可能性風險之評估等，因而異其標準，並機動調整，非可一
    概而論。是販賣利得除經坦承犯行或價量俱臻明確外，委難
    查得實情，販賣之人從價差或量差中牟利方式雖異，其意圖
    營利之非法販賣行為則屬同一。本件被告雖否認有販賣第一
    級毒品海洛因及第二級毒品甲基安非他命之犯行，惟參酌(1)
    附表一編號6 、7 、11至15所示之通訊監察譯文內容，(2)扣
    案如附表二編號1 、3 、4 、5 、7 所示之物，(3)證人黃暉
    閔之證述，(4)法務部調查局、高雄醫學大學附設中和紀念醫
    院之鑑定通知書、檢驗報告等證據，本院認被告確有販賣第
    一級毒品海洛因及第二級毒品甲基安非他命之犯行等情，業
    如上述，足認被告本案第一級毒品海洛因及第二級毒品甲基
    安非他命之有償交易行為，確均係基於圖利之本意，甚為明
    灼。
  (九)綜上所述，本件事證已臻明確，被告所辯均係事後卸責之詞
    ，不足採信，其犯行洵堪認定，應予依法論科。
二、新舊法之比較適用：
  (一)毒品危害防制條例部分：
    被告行為後，毒品危害防制條例業於98年5 月5 日經立法院
    三讀修正，總統於98年5 月20日公布，於同年5 月22日生效
    施行（司法院98年6 月29日院台廳刑一字第0980014643號函
    示，修正之毒品危害防制條例應依中央法規標準法第13條規
    定，自公布日起算至第3 日起發生效力）。修正前毒品危害
    防制條例第4 條第1 項、第2 項規定：「製造、運輸、販賣
    第一級毒品者，處死刑或無期徒刑；處無期徒刑者，得併科
    新台幣1 千萬元以下罰金」、「製造、運輸、販賣第二級毒
    品者，處無期徒刑或7 年以上有期徒刑，得併科新台幣7 百
    萬元以下罰金」，修正後同條例第4 條第1 項、第2 項則規
    定：「製造、運輸、販賣第一級毒品者，處死刑或無期徒刑
    ；處無期徒刑者，得併科新台幣2 千萬元以下罰金」、「製
    造、運輸、販賣第二級毒品者，處無期徒刑或7 年以上有期
    徒刑，得併科新台幣1 千萬元以下罰金」，修正後之規定對
    罰金刑部分予以提高，自對被告較為不利，依刑法第2 條第
    1 項規定，即應整體適用較有利於被告之修正前毒品危害防
    制條例相關規定予以論處。
  (二)刑法部分：
    被告行為後，刑法業於94年2 月2 日修正公布部分條文，並
    於95年7 月1 日施行。依修正後刑法第2 條第1 項規定「行
    為後法律有變更者，適用行為時之法律。但行為後之法律有
    利於行為人者，適用最有利於行為人之法律」，此條規定與
    刑法第1 條罪刑法定主義契合，係規範行為後法律變更所生
    新舊法律比較適用之準據，是刑法第2 條本身雖經修正，尚
    無比較新舊法之問題，應一律適用裁判時之現行刑法第2 條
    ，以決定適用之刑罰法律，先予敘明。又本次修正涵蓋之範
    圍甚廣，故比較新舊法時，應就罪刑有關之共犯、牽連犯、
    連續犯、有無累犯加重、自首減輕暨其他法定加減原因與加
    減例等一切情形，綜其全部罪刑之結果而為比較，有最高法
    院95年5 月23日95年度第8 次刑庭會議決議可資參照。茲就
    本案有關之新舊法比較部分，臚列如下：
  (一)被告行為後，刑法第33條第5 款關於罰金刑之規定業經修正
    ，修正前刑法第33條第5 款規定：「罰金：1 元（銀元）以
    上」，並依現行法規所定貨幣單位折算新臺幣條例規定，以
    銀元1 元折算新臺幣3 元，修正後刑法第33條第5 款則規定
    ：「罰金：新臺幣1,000 元以上，以百元計算之」，惟修正
    後刑法第33條第5 款所定罰金刑最低數額，較之修正前提高
    ，自以修正前刑法第33條第5 款規定較有利於被告。
  (二)關於罰金刑之加重，依修正後刑法第67條規定，其最高度及
    最低度同加重之，惟依修正前刑法第68條所定，僅加重其最
    高度，比較結果，以舊法較有利於被告。
  (三)修正後刑法第56條連續犯之規定業經刪除，此雖非犯罪構成
    要件之變更，惟顯已影響行為人刑罰之法律效果，自屬法律
    變更。就被告2 次販賣第二級毒品甲基安非他命之犯行，依
    修正前刑法應認係連續犯，依修正後刑法則為數行為，應分
    論併罰，經比較新舊法結果，修正後之刑法非較有利於被告
    ，依修正後刑法第2 條第1 項前段之規定，應適用被告行為
    時之法律，即修正前刑法第56條之規定論以連續犯較為有利
    （最高法院95年5 月23日95年第8 次刑事庭會議決議參照）
    。
  (四)刑法第25條、第26條未遂犯之規定，就刑法第25條第1 項關
    於「已著手於犯罪行為之實行而不遂者，為未遂犯」之規定
    並未修正，而同條第2 項於94年2 月2 日修正公布前之規定
    為：「未遂犯之處罰，以有特別規定者，為限」，修正後則
    為：「未遂犯之處罰，以有特別規定者為限，並得按既遂犯
    之刑減輕之」，另刑法第26條修正前為：「未遂犯之處罰，
    得按既遂犯之刑減輕之。但其行為不能發生犯罪之結果，又
    無危險者，減輕或免除其刑」，修正後則為：「行為不能發
    生犯罪之結果，又無危險者，不罰」，是除不能未遂犯修正
    為不罰以外，僅二條文條項之移列。本案被告關於販賣第一
    級毒品海洛因及第二級毒品甲基安非他命未遂部分，其未遂
    之型態並非不能未遂犯，而係一般未遂犯，其成立要件及處
    罰效果並無變更，自不生新舊法比較之問題，應逕依修正後
    刑法第25條第2 項之規定減輕其刑。
  (五)修正前刑法第59條原規定「犯罪之情狀顯可憫恕者，得酌量
    減輕其刑」，修正後則改為「犯罪之情狀顯可憫恕，認科以
    最低度刑仍嫌過重者，得酌量減輕其刑」。惟依該條修正理
    由，乃謂依實務見解，本條係關於裁判上減輕之規定，必於
    審酌一切之犯罪情狀，在客觀上顯然足以引起一般同情，認
    為縱予宣告法定最低刑度猶嫌過重者，始有其適用，故乃增
    列文字將此適用條件予以明文化，非屬法律之變更。由此可
    知，修正前後有關本條酌減之規定對行為人並無有利或不利
    之差異，當無比較新舊法之問題（最高法院95年5 月23日第
    8 次刑事庭會議決議六(一)參照）。
  (六)被告所犯毒品危害防制條例第4 條第1 項之販賣第一級毒品
    既遂罪，法定本刑為死刑或無期徒刑減輕部分，修正前刑法
    第64條第2 項規定「死刑減輕者，為無期徒刑，或15年以下
    12年以上有期徒刑」，第65條第2 項規定「無期徒刑減輕者
    ，為7 年以上有期徒刑」，修正後刑法第64條第2 項規定「
    死刑減輕者，為無期徒刑」，第65條第2 項規定「無期徒刑
    減輕者，為20年以下15年以上有期徒刑」，經比較新舊法結
    果，以舊法較有利被告，依刑法第2 條第1 項前段之規定，
    自應適用較有利於被告之行為時法律，即修正前刑法第64條
    第2 項、第65條第2 項規定減輕之（最高法院95年5 月23日
    第8 次刑事庭會議決議六(五)參照）。
  (七)按「依本院95年度第8 次及95年度第21次刑事庭會議決議意
    旨，甲受有期徒刑之執行完畢，於5 年內之95年1 月間故意
    再犯有期徒刑以上之罪，無論依修正前刑法第47條或修正後
    第47條第1 項之規定均構成累犯，即無有利或不利之情形，
    於刑法修正施行後法院為裁判時，無庸為新、舊法之比較。
    個案如有其他應依刑法第2 條第1 項之規定為新、舊法之比
    較情形時，依綜其全部罪刑之結果而為比較後，整體適用法
    律」（最高法院97年4 月22日97年度第2 次刑事庭會議決議
    參照）。本案被告前於80年間因違反麻醉藥品管理條例案件
    ，經臺灣高雄地方法院判處有期徒刑6 年確定，於84年12月
    26日假釋出監，又於88年5 月間因施用毒品經戒治後撤銷假
    釋，再執行殘刑3 年7 月又23日，於92年3 月2 日縮短刑期
    執行完畢，嗣於上開有期徒刑執行完畢後5 年內故意再犯本
    件有期徒刑以上之罪，無論依修正前刑法第47條或修正後第
    47 條 第1 項之規定均構成累犯，即無有利或不利之情形，
    於刑法修正施行後本院為裁判時，自無庸為新、舊法之比較
    ，惟仍應就本案其他應依刑法第2 條第1 項為新、舊法比較
    適用之結果，整體適用法律。
  (八)修正前刑法第51條規定：「數罪併罰，分別宣告其罪之刑，
    依左列各款定其應執行者：」其中第5 款規定：「宣告多數
    有期徒刑者，於各刑中之最長期以上，各刑合併之刑期以下
    ，定其刑期。但不得逾20年。」修正後刑法第51條第5 款規
    定：「宣告多數有期徒刑者，於各刑中之最長期以上，各刑
    合併之刑期以下，定其刑期。但不得逾30年。」修正前刑法
    關於多數有期徒刑定執行刑之最長期間不得逾20年，修正後
    刑法關於多數有期徒刑定執行刑之最長期間則不得逾30年，
    經比較新舊法結果，自以修正前刑法之規定較有利於被告。
  (九)按「褫奪公權、沒收等從刑，因附屬於主刑，自應依主刑所
    適用之法律宣告之。原判決於新刑法施行後之96年11月22日
    判決，卻於理由內就褫奪公權部分另為新舊法規定之比較，
    所持見解，併有可議」（最高法院97年度台上字第727 號判
    決意旨參照）。本案被告行為時間雖在刑法修正前，然係於
    刑法修正後始為判決，依上開最高法院判決意旨，就沒收之
    從刑，自無庸為新舊法之比較，而逕依主刑所適用之法律宣
    告之。
  (十)綜合上述各條文修正前、後之比較，以被告行為時即95年7
    月1 日修正施行前之刑法，較有利於被告，自應依修正後刑
    法第2 條第1 項前段規定，適用修正前刑法之相關規定予以
    論處。
三、查海洛因係毒品危害防制條例第2 條第2 項第1 款所定之第
    一級毒品，甲基安非他命係毒品危害防制條例第2 條第2 項
    第2 款所定之第二級毒品，依法均不得持有及販賣。核被告
    事實欄二所為，係犯修正前毒品危害防制條例第4 條第6 項
    、第2 項之販賣第二級毒品未遂罪，事實欄三所為，係犯修
    正前毒品危害防制條例第4 條第2 項之販賣第二級毒品既遂
    罪，事實欄四所為，係犯修正前毒品危害防制條例第4 條第
    6 項、第1 項之販賣第一級毒品未遂罪。被告因販賣而持有
    第一、二級毒品之低度行為，均為販賣之高度行為所吸收，
    不另論罪。被告上開所犯販賣第二級毒品未遂罪及販賣第二
    級毒品既遂罪，時間緊接，犯罪手法相同，顯係基於概括之
    犯意反覆為之，應依修正前刑法第56條連續犯之規定，論以
    販賣第二級毒品既遂罪，並依法加重其刑。被告上開所犯販
    賣第二級毒品既遂罪及販賣第一級毒品未遂罪，犯意各別，
    行為互殊，犯罪構成要件不同，自應予以分論併罰。被告已
    著手販賣第一級毒品犯行之實行而未得逞，爰依刑法第25條
    第1 項之規定論以未遂犯，並依刑法第25條第2 項之規定減
    輕其刑。被告有事實欄所載之犯罪前科及執行完畢情形，此
    有臺灣高等法院被告前案紀錄表在卷可按，其於有期徒刑執
    行完畢後，5 年內故意再犯本件有期徒刑以上之2 罪，均應
    依修正前刑法第47條之規定論以累犯，並依法加重其刑（被
    告所犯販賣第一級毒品未遂罪及販賣第二級毒品既遂罪，法
    定本刑為死刑及無期徒刑部分，依刑法第64條第1 項及第65
    條第1 項規定不得加重）。又按販賣第一級毒品罪之法定刑
    為「製造、運輸、販賣第一級毒品者，處死刑或無期徒刑；
    處無期徒刑者，得併科新台幣1 千萬元以下罰金」，修正前
    毒品危害防制條例第4 條第1 項規定甚明，然同為販賣第一
    級毒品之人，其原因動機不一，犯罪情節未必盡同，或有大
    盤毒梟者，亦有中、小盤之分，甚或僅止於吸毒者友儕間為
    求互通有無之有償轉讓者亦有之，其販賣行為所造成危害社
    會之程度自屬有異，法律科處此類犯罪，所設之法定最低本
    刑卻同為「死刑或無期徒刑；處無期徒刑，得併科新臺幣1
    千萬元以下罰金」，不可謂不重。於此情形，倘依其情狀處
    以有期徒刑，即足以懲儆，並可達防衛社會之目的者，自非
    不可依客觀之犯行與主觀之惡性二者加以考量其情狀，是否
    有可憫恕之處，適用刑法第59條之規定酌量減輕其刑，期使
    個案裁判之量刑，能斟酌至當，符合比例原則。本件被告所
    欲販賣之海洛因數量不多，且係販賣未遂，無實際利得，以
    其情節論，惡性尚非重大不赦，又無證據足以證明被告為大
    量走私進口或長期販賣毒品之所謂「大盤」、「中盤」之販
    毒者，其惡性與犯罪情節核與大毒梟有重大差異，如不論其
    情節輕重，遽處以販賣第一級毒品罪之法定本刑死刑或無期
    徒刑，誠屬情輕法重，過於嚴苛，是其犯罪情狀顯有堪資憫
    恕之處，本院認科以最低度刑之無期徒刑，仍嫌過重，且依
    其情狀處以相當之有期徒刑，即足以懲儆，並可達防衛社會
    之目的，爰依刑法第59條規定，就被告上開販賣第一級毒品
    未遂犯行，予以酌量減輕其刑。被告所犯販賣第二級毒品既
    遂罪，同時有2 項加重事由，應依法遞加重之；所犯販賣第
    一級毒品未遂罪，同時有1 項加重及2 項減輕事由，應依法
    先加重後遞減輕之。
四、原審未詳為推求，遽為被告無罪之判決，即有未合，檢察官
    上訴意旨指摘原判決為被告無罪之諭知係屬不當，為有理由
    ，自應由本院將原判決撤銷改判。審酌被告販賣毒品予他人
    施用，破壞社會治安，戕害他人身心健康，助長毒品泛濫，
    侵蝕國家勞動生產力，所為誠屬非是，其犯後否認犯行，未
    見悔意，惟念其販賣第一級毒品海洛因部分未遂，無實際利
    得，販賣第二級毒品甲基安非他命部分，所販賣之數量不多
    ，僅實際收取18,500元之價金利得，暨其家庭經濟狀況小康
    、智識程度為高中畢業等一切情狀，爰就販賣第二級毒品部
    分量處有期徒刑7 年6 月，就販賣第一級毒品未遂部分量處
    有期徒刑6 年，並定應執行之刑為有期徒刑10年，以示懲儆
    。扣案如附表二編號1 、5 所示之物，經鑑驗結果，分別含
    第一級毒品海洛因及第二級毒品甲基安非他命成分無訛，業
    如前述，均應依修正前毒品危害防制條例第18條第1 項前段
    之規定，不問屬於被告與否，予以宣告沒收銷燬；其包裝袋
    及塑膠管因殘留微量海洛因及甲基安非他命毒品而難以析離
    ，爰視同毒品整體，併依前開規定沒收銷燬；至鑑驗耗用之
    海洛因及甲基安非他命既已滅失，自無庸再予宣告沒收銷燬
    。扣案如附表二編號4 所示之電子磅秤1 台，係被告所有供
    其秤量販賣毒品海洛因、甲基安非他命所用之物；扣案如附
    表二編號7 所示之門號0000000000號行動電話1 支（含SIM
    卡），係被告所有供其聯絡販賣毒品海洛因、甲基安非他命
    所用之物；均應依修正前毒品危害防制條例第19條第1 項之
    規定予以宣告沒收。扣案如附表二編號3 所示之空夾鏈袋10
    4 個，係被告所有預備供其分裝販賣毒品海洛因、甲基安非
    他命所用之物，應依修正前刑法第38條第1 項第2 款之規定
    予以宣告沒收。又刑法沒收之物，雖指原物，但金錢為代替
    物，重在兌換價值，而不在原物，自難拘泥於沒收原物之理
    論，認沒收販賣毒品所得之金錢，以當場查獲扣押者為限，
    且毒品危害防制條例第19條第1 項係刑法第38條第1 項第3
    款、第3 項但書之特別規定，政府為肅清毒品，貫徹禁政，
    既設專條，採義務沒收主義，揆諸立法主意旨，當不致有此
    限制，故販賣毒品所得之金錢，苟能認定其係販賣毒品所得
    之款（例如販毒所得之款，業經消費寄託或消費借貸與他人
    ，則應認該販毒所得之款仍屬存在），不以當場查獲扣押者
    為限，此有最高法院66年度第8 次刑事庭會議決議可資參照
    。是依前開決議意旨，販賣毒品所得之金錢，無論已否扣案
    ，如仍屬存在，即應依法沒收。本件被告販賣第二級毒品所
    得18,500元雖未扣案，然無證據證明已不存在，仍應依修正
    前毒品危害防制條例第19條第1 項之規定諭知沒收，如全部
    或一部不能沒收時，以其財產抵償之。至扣案如附表二編號
    2 、6 、8 、9 所示之物，均與本案販賣第一、二級毒品之
    犯行無涉，爰均不予宣告沒收。
參、不另為無罪諭知部分：
一、公訴意旨略以：被告基於販賣第一、二級毒品之概括犯意，
    以其位於高雄市○○區○○街一段96巷1 號5 樓住處為販賣
    毒品之地點，自94年4 月間某日起，以第一級毒品海洛因每
    錢18,000元、第二級毒品甲基安非他命每錢4,500 元之價格
    ，連續於附表一所示之通話時間，販賣予綽號「楊仔」、「
    景仔」、「阿國仔」及其他不詳姓名年籍之人施用，嗣於94
    年4 月27日下午1 時50分許，經警持搜索票前往上揭住處，
    當場於被告身上、客廳、臥室等處，查扣如附表二所示之物
    。因認除前開有罪部分外，被告此部分另涉犯毒品危害防制
    條例第4 條第1 項、第2 項之販賣第一、二級毒品罪嫌云云
    。
二、按犯罪事實應依證據認定之，無證據不得認定犯罪事實；又
    不能證明被告犯罪者，應諭知無罪之判決，刑事訴訟法第15
    4 條第2 項、第301 條第1 項分別定有明文。而刑事訴訟法
    上所謂認定犯罪事實之證據，係指足以認定被告確有犯罪行
    為之積極證據而言，該項證據自須適合於被告犯罪事實之認
    定，始得採為斷罪資料。如未能發現相當證據，或證據不足
    以證明，自不能以推測或擬制之方法，以為裁判之基礎。又
    刑事訴訟上證明之資料，無論其為直接或間接證據，均須達
    於通常一般之人均不致有所懷疑，而得確信其為真實之程度
    ，始得據為有罪之認定，若其關於被告是否犯罪之證明未能
    達此程度，而有合理性懷疑之存在，致使無從形成有罪之確
    信，根據「罪證有疑，利於被告」之證據法則，即不得遽為
    不利被告之認定（最高法院29年度上字第3105號、40年度台
    上字第86號、76年度台上字第4986號判例意旨參照）。
三、訊據被告堅決否認有此部分之販賣第一、二級毒品犯行，辯
    稱：伊並未於上開時、地，販賣第一、二級毒品予綽號「楊
    仔」、「景仔」、「阿國仔」及其他不詳姓名年籍之人施用
    等語。經查：
  (一)如附表一所示之通訊監察譯文（除編號6 、7 、11、13至15
    有罪部分，及編號12佐證有罪部分之外），其中編號1 、2
    、3 、5 、9 、10之通訊監察譯文內容，均僅提及交易物品
    之數量及價格，諸如「九百」（編號1 ）、「1 千、2 千」
    （編號2 ）、「半兩」（編號3 ）、「五百」（編號5 、10
    ）、「一個」（編號9 ），然均未敘及所交易之物品究屬何
    物，亦未敘及上開所述「甜的」、「硬的」係指「甲基安非
    他命」，「鹹的」、「軟的」係指海洛因等暗語。另附表一
    編號8 之通訊監察譯文內容，僅提及「那個還有沒有」等語
    ，而「那個」究指何物，亦查無其他證據予以佐證證明。從
    而，附表一編號1 、2 、3 、5 、8 、9 、10所示之通訊監
    察譯文，即不能作為認定被告此部分涉犯販賣第一、二級毒
    品罪之依據，而遽為不利於被告之認定。
  (二)如附表一編號4 號之通訊監察譯文內容，持用0000000000號
    行動電話之某男，固向被告詢問是否有「甜的」、「五百五
    百」等語，而「甜的」係指「甲基安非他命」乙情，固如上
    述，且「五百五百」固亦可認定係指價金。然被告最後向某
    男說：「厚，我回去再說啦」，足認被告與某男就第二級毒
    品甲基安非他命並未達成買賣之合意，此部分自不能認被告
    業已著手販賣第二級毒品甲基安非他命，亦甚明灼。
  (三)被告分別基於施用第一級毒品海洛因及第二級毒品甲基安非
    他命之概括犯意，自93年4 月初某日起至94年4 月27日中午
    12時止，在其高雄市○○區○○街一段96巷1 號5 樓住處等
    地，分別以將海洛因置於香煙內點燃後吸食之方式，連續施
    用第一級毒品海洛因多次，及以將甲基安非他命置於玻璃球
    內燒烤使之產生煙霧後吸食其煙霧之方式，連續施用第二級
    毒品甲基安非他命多次，嗣於94年4 月27日下午1 時50分許
    ，經警持搜索票在被告上開住處實施搜索，當場查獲被告，
    並扣得如附表二所示之物。因認被告涉犯施用第一級毒品海
    洛因及施用第二級毒品甲基安非他命罪嫌，業據臺灣高雄地
    方法院檢察署檢察官於94年6 月30日以94年度毒偵字第4165
    號提起公訴，經臺灣高雄地方法院於94年10月31日以94年度
    訴字第2648號判決，判處有期徒刑10月（連續施用第一級毒
    品部分）、有期徒刑6 月（連續施用第二級毒品部分），定
    應執行之刑為有期徒刑1 年2 月；嗣經本院於94年12月30日
    以94年度上訴字第1769號判決駁回上訴；再經最高法院於95
    年4 月20日以95年度台上字第2162號判決駁回上訴確定等情
    ，有上開判決書及臺灣高等法院被告前案紀錄表在卷可稽。
    足認被告確有施用第一級毒品海洛因及施用第二級毒品甲基
    安非他命之犯行無訛。準此，除前開有罪部分外，尚無其他
    積極證據足以證明被告尚有其他販賣第一、二級毒品之犯行
    ，堪可認定。
  (四)此外，復查無其他積極證據，足以證明被告有檢察官所起訴
    之此部分犯行，依「罪證有疑，利於被告」之證據法則，自
    難認被告有此部分販賣第一、二級毒品之行為。本應為被告
    此部分無罪之諭知，惟因檢察官認此部分若成立犯罪，與被
    告前開販賣第一級毒品未遂、販賣第二級毒品既遂之有罪部
    分，分別係屬連續犯之裁判上一罪關係，爰不另為無罪之諭
    知。
據上論結，應依刑事訴訟法第369 條第1 項前段、第364 條、第
299 條第1 項前段，修正前毒品危害防制條例第4 條第1 項、第
2 項、第6 項、第18條第1 項前段、第19條第1 項，刑法第2 條
第1 項、第11條、第25條第2 項、第59條，修正前刑法第47條、
第38條第1項 第2 款、第51條第5 款、第9 款，判決如主文。
本案經檢察官吳茂松到庭執行職務。
中    華    民    國    100     年    4   月    8     日
                  刑事第十一庭  審判長法  官  翁慶珍
                                      法  官  石家禎
                                      法  官  孫啟強
以上正本證明與原本無異。
如不服本判決應於收受本判決後10日內向本院提出上訴書狀，其
未敘述上訴理由者，並得於提起上訴後10日內向本院補提理由書
狀（均須按他造當事人之人數附繕本）「切勿逕送上級法院」。
中    華    民    國   100    年    4     月    8     日
                                      書記官  劉鴻瑛
附錄本件判決論罪科刑法條：
修正前毒品危害防制條例第4 條：
製造、運輸、販賣第一級毒品者，處死刑或無期徒刑；處無期徒
刑者，得併科新台幣1 千萬元以下罰金。
製造、運輸、販賣第二級毒品者，處無期徒刑或7 年以上有期徒
刑，得併科新台幣7 百萬元以下罰金。
製造、運輸、販賣第三級毒品者，處5 年以上有期徒刑，得併科
新台幣5 百萬元以下罰金。
製造、運輸、販賣第四級毒品者，處3 年以上10年以下有期徒刑
，得併科新台幣3 百萬元以下罰金。
製造、運輸、販賣專供製造或施用毒品之器具者，處1 年以上7
年以下有期徒刑，得併科新台幣1 百萬元以下罰金。
前5項之未遂犯罰之。
附表一：
┌──┬────┬─────────────────────────────┬───┐
│編號│通話時間│通         話          內         容                      │備註  │
├──┼────┼─────────────────────────────┼───┤
│ 1  │94年4 月│使用0000000000號行動電話之被告（A）                       │見94年│
│    │4 日上午│使用0000000000號行動電話之人（B ，楊仔）                  │度警聲│
│    │11 時48 │                                                          │搜字第│
│    │分55秒  │B ：喂大哥喔，我楊仔                                      │1252號│
│    │        │A ：嗯。                                                  │卷第6 │
│    │        │B ：要跟你拿九百                                          │頁    │
│    │        │A ：又有九百的了                                          │      │
│    │        │B ：啊就少一百啊                                          │      │
│    │        │A ：喔                                                    │      │
│    │        │B ：啊要到哪找你                                          │      │
│    │        │A ：啊沒你要到哪找我                                      │      │
│    │        │B ：喔我知                                                │      │
├──┼────┼─────────────────────────────┼───┤
│ 2  │94年4 月│使用0000000000號行動電話之被告（A）                       │見上揭│
│    │4 日下午│使用0000000000號行動電話之人（B ，黃薰賢）                │卷第7 │
│    │15 時41 │                                                          │頁    │
│    │分23秒  │A ：現在怎麼                                              │      │
│    │        │B ：還沒，他們還在睡，要睡到下午                          │      │
│    │        │A ：現在人家要拿我都不敢動，以後人家就 不要跟我拿了，變成 │      │
│    │        │    斷路你聽有嗎                                          │      │
│    │        │B ：他們都早上才在睡                                      │      │
│    │        │A ：我昨晚都沒睡呢                                        │      │
│    │        │B ：我也常一、二天沒睡，像昨天你來找我 ，我就兩天沒睡了   │      │
│    │        │A ：根本就不能動，不能動我就死路一條                      │      │
│    │        │B ：不能動我別處跟你拿啊，我在拿那啊                      │      │
│    │        │A ：對啊你要跟他說啊，這批我不敢出，出了以後我朋友一定不會│      │
│    │        │    跟我拿的啊，你拿的時候也要試一下，要拿的時候我也交待你│      │
│    │        │    要試一下，你說好，我是很信用你，回來的時候我叫人走水路│      │
│    │        │    下去試，以前跟你拿的東西沒一次出問題，但是從過完年後，│      │
│    │        │    沒一次原的，要怎樣弄                                  │      │
│    │        │B ：哎，你想我，哈哈哈                                    │      │
│    │        │A ：你想這種以後我敢拿嗎，東西比人家還 貴                 │      │
│    │        │B ：晚點我打給你啦                                        │      │
│    │        │A ：吉仔不然你那先補好嗎                                  │      │
│    │        │B ：我現在也沒那麼多，我現在也是要下去 高雄呢             │      │
│    │        │A ：太離譜啦，你當成人家買一千、二千嗎                    │      │
│    │        │B ：我現在有是，我晚點再打電話給你A ：要快點處理掉啦      │      │
│    │        │B ：那就免ㄍ說的                                          │      │
│    │        │A ：幹，在這氣就氣死了                                    │      │
│    │        │B ：好啦                                                  │      │
│    │        │B ：好                                                    │      │
├──┼────┼─────────────────────────────┼───┤
│ 3  │94年4 月│使用0000000000號行動電話之被告（A）                       │見上揭│
│    │4 日下午│使用0000000000號行動電話之人（B ，某女）                  │卷第6 │
│    │17 時18 │                                                          │頁    │
│    │分02秒  │A ：妳是做什麼，一下子不講又切掉                          │      │
│    │        │B ：這邊沒有信號斷掉了啦，那個半兩， 先半兩啦             │      │
│    │        │A ：你現在在哪裡啦                                        │      │
│    │        │B ：在我們這邊                                            │      │
│    │        │A ：妳現在馬上趕過來拿啦                                  │      │
│    │        │B ：我現在在忙啦                                          │      │
│    │        │A ：唉呦                                                  │      │
│    │        │B ：你先幫我放著，我有空就去了啦                          │      │
├──┼────┼─────────────────────────────┼───┤
│ 4  │94年4 月│使用0000000000號行動電話之被告（A）                       │見上揭│
│    │4 日下午│使用0000000000號行動電話之人（B ，某男）                  │卷第6 │
│    │19 時08 │                                                          │頁    │
│    │分41秒  │A ：喂                                                    │      │
│    │        │B ：喂大哥你那咁有甜的                                    │      │
│    │        │A ：我現在九如這兒                                        │      │
│    │        │B ：這樣喔，你回來打給我一下好不好                        │      │
│    │        │A ：多少啦                                                │      │
│    │        │B ：五百五百                                              │      │
│    │        │A ：厚，我回去再說啦                                      │      │
├──┼────┼─────────────────────────────┼───┤
│ 5  │94年4 月│使用0000000000號行動電話之被告（A）                       │見上揭│
│    │4 日下午│使用0000000000號行動電話之人（B ，景仔）                  │卷第6 │
│    │20時03分│                                                          │頁    │
│    │56秒    │A ：喂                                                    │      │
│    │        │B ：大哥喔你咁回來了                                      │      │
│    │        │A ：差不多了到勝國了                                      │      │
│    │        │B ：你知道我誰嗎                                          │      │
│    │        │A ：不知道                                                │      │
│    │        │B ：我景仔                                                │      │
│    │        │A ：你電話換了                                            │      │
│    │        │B ：我的電話被旗山分局收去                                │      │
│    │        │A ：怎樣你有啥事                                          │      │
│    │        │B ：剛才有打給你，五百的                                  │      │
│    │        │A ：喔五百五百的                                          │      │
│    │        │B ：嗯我想說打給你看你回來了沒                            │      │
│    │        │A ：不是啦他剛很急很急，在急什麼                          │      │
│    │        │B ：喔我待會到你樓下打給你                                │      │
│    │        │A ：我打給你啦，我先到旗山一下啦                          │      │
│    │        │B ：喔好                                                  │      │
├──┼────┼─────────────────────────────┼───┤
│ 6  │94年4 月│使用0000000000號行動電話之被告（A）                       │見上揭│
│    │7 日上午│使用00-0000000號市內電話之人（B ，阿國仔）                │卷第8 │
│    │08時20分│                                                          │頁    │
│    │11秒    │A ：喂                                                    │      │
│    │        │B ：大哥喔，我軟的跟拿一                                  │      │
│    │        │A ：你誰啊                                                │      │
│    │        │B ：阿國仔                                                │      │
│    │        │A ：啊                                                    │      │
│    │        │B ：楊仔他小的                                            │      │
│    │        │A ：喔你過來                                              │      │
│    │        │B ：喔好好                                                │      │
├──┼────┼─────────────────────────────┼───┤
│ 7  │94年4 月│使用0000000000號行動電話之被告（A）                       │見上揭│
│    │7 日上午│使用0000000000門號之人（B ，甲男）                        │卷第10│
│    │11時20分│                                                          │頁    │
│    │57秒    │A ：喂                                                    │      │
│    │        │B ：大哥喔，我要跟你調甜的呢                              │      │
│    │        │A ：多少啊                                                │      │
│    │        │B ：一錢，按怎算啊                                        │      │
│    │        │A ：五五                                                  │      │
│    │        │B ：五兩咁袂到                                            │      │
│    │        │A ：你要看東西好壞，那不是像前幾天這樣 呢，那東西真正好， │      │
│    │        │    我拿就貴了                                            │      │
│    │        │B ：這樣喔                                                │      │
│    │        │A ：我拿就將近要四０了呢                                  │      │
│    │        │B ：那五千不能給我嗎                                      │      │
│    │        │A ：好啊好啊，給你啊                                      │      │
│    │        │B ：那我一下子就到你那兒，我再打給你                      │      │
│    │        │A ：好                                                    │      │
├──┼────┼─────────────────────────────┼───┤
│ 8  │94年4 月│使用0000000000號行動電話之被告（A）                       │見上揭│
│    │17日下午│使用0000000000號行動電話之人（B ，某男）                  │卷第8 │
│    │19時14分│                                                          │頁    │
│    │19秒    │A ：喂                                                    │      │
│    │        │B ：喂學長                                                │      │
│    │        │A ：嗯                                                    │      │
│    │        │B ：阿偉啦，那個還有沒有啊                                │      │
│    │        │A ：等一下，我下午有啦，下午來再講啦                      │      │
│    │        │B ：好啦                                                  │      │
│    │        │A ：好好                                                  │      │
├──┼────┼─────────────────────────────┼───┤
│ 9  │94年4 月│使用0000000000號行動電話之被告（A）                       │見上揭│
│    │17日下午│使用0000000000號行動電話之人（B ，某男）                  │卷第8 │
│    │20 時00 │                                                          │頁    │
│    │分17秒  │B ：喂                                                    │      │
│    │        │A ：你到底要多少啊                                        │      │
│    │        │B ：嗯一樣啊                                              │      │
│    │        │A ：一個還是                                              │      │
│    │        │B ：一個啊，問題我才剛坐下來理頭髮呢                      │      │
│    │        │A ：還多久啊                                              │      │
│    │        │B ：快好了                                                │      │
│    │        │A ：不要太久，我要出去啊，那半個小時之 內吧               │      │
│    │        │B ：好啊，到你那邊啊，你走一半吧                          │      │
│    │        │A ：不要啦，我就因為有事啊                                │      │
│    │        │B ：好啦好啦，我差不多四十分鐘以內好不好                  │      │
│    │        │A ：好好                                                  │      │
├──┼────┼─────────────────────────────┼───┤
│10  │94年4 月│使用0000000000號行動電話之被告（A）                       │見上揭│
│    │17日下午│使用0000000000門號之人（B ，甲男）                        │卷第8 │
│    │22時01分│                                                          │頁    │
│    │37秒    │A ：喂                                                    │      │
│    │        │B ：喂大哥喔，我還要處理五佰                              │      │
│    │        │A ：我現在人在屏東，等我回去在來                          │      │
│    │        │B ：差不多幾點會回來                                      │      │
│    │        │A ：我不知道啦，半個小時還沒辦法回去                      │      │
│    │        │B ：這樣我差不多一個小時後打給你                          │      │
│    │        │A ：喔好                                                  │      │
│    │        │B ：好                                                    │      │
├──┼────┼─────────────────────────────┼───┤
│11  │94年4 月│使用0000000000號行動電話之被告（A）                       │見上揭│
│    │19日下午│使用0000000000號（原判決誤載為0000000000號）行動電話之人（│卷第9 │
│    │18時54分│B ，甲男）                                                │頁    │
│    │06秒    │                                                          │      │
│    │        │A ：喂                                                    │      │
│    │        │B ：喂大哥喔我問你，你那半兩甜的要算我多少？              │      │
│    │        │A ：半兩都難找了，還算多少                                │      │
│    │        │B ：剛好朋友在問，我想說問你看看                          │      │
│    │        │A ：我不知道，我調好幾通都調沒                            │      │
│    │        │B ：這樣喔，啊你那沒半兩喔                                │      │
│    │        │A ：差不多就是這樣啊                                      │      │
│    │        │B ：剩半兩喔                                              │      │
│    │        │A ：嗯                                                    │      │
│    │        │B ：你差不多要給我多少                                    │      │
│    │        │A ：我沒法度，我給你我就免作了                            │      │
│    │        │B ：這樣喔，不然可以給我幾錢                              │      │
│    │        │A ：沒啦那我讓你便宜我不划算，讓你貴，你不划算啦，我剩半兩│      │
│    │        │    而已，我這一錢五五我很好作，我不用四五、四二那怎麼做，│      │
│    │        │    我意思你聽有嗎                                        │      │
│    │        │B ：喔這樣我瞭解                                          │      │
│    │        │A ：真的沒東西作啦，不然待會我幫你問看看                  │      │
│    │        │B ：喔好啊好啊                                            │      │
│    │        │A ：好                                                    │      │
├──┼────┼─────────────────────────────┼───┤
│12  │94年4 月│使用0000000000號行動電話之被告（A）                       │見警│
│    │20日上午│使用0000000000號行動電話之人（B ，黃薰賢）                │卷第8 │
│    │09時03分│                                                          │頁    │
│    │49秒    │A ：喂                                                    │      │
│    │        │B ：曾仔嗎我吉仔                                          │      │
│    │        │A ：嗯                                                    │      │
│    │        │B ：你若要硬的，你下來                                    │      │
│    │        │A ：多少啊                                                │      │
│    │        │B ：他一個要給我啦，三萬二啦，我跟你賺 二千塊的油錢就好啦 │      │
│    │        │A ：三萬四喔                                              │      │
│    │        │B ：嗯                                                    │      │
│    │        │A ：我考慮看看，因為我這錢不夠                            │      │
│    │        │B ：他那東西很水                                          │      │
│    │        │A ：我籌看看，我這錢不夠                                  │      │
│    │        │B ：不要太晚，太晚人家就拿走了                            │      │
│    │        │A ：我這剩一萬塊而已，昨天六合彩輸                        │      │
│    │        │B ：不然你籌看有一些沒，拿半也沒要緊                      │      │
│    │        │A ：看怎樣再說                                            │      │
│    │        │B ：那種的你絕對會合啦                                    │      │
│    │        │A ：不是啦，問題錢不夠你聽有嗎                            │      │
│    │        │B ：你差幾千塊而已，三萬四一半等於一萬七，差個七千，對不  │      │
│    │        │    對                                                    │      │
│    │        │A ：我看看啦，我打給你                                    │      │
├──┼────┼─────────────────────────────┼───┤
│13  │94年4 月│使用0000000000號行動電話之被告（A）                       │見上揭│
│    │20日上午│使用0000000000號（原判決誤載為0000000000號）行動電話之人（│卷同頁│
│    │09時14分│B， 甲男）                                                │      │
│    │27秒    │                                                          │      │
│    │        │【被告傳給甲男之簡訊內容】：昨晚你說的甜的，已經有了，你如│      │
│    │        │有需要，速與我聯絡                                        │      │
├──┼────┼─────────────────────────────┼───┤
│14  │94年4 月│使用0000000000號行動電話之被告（A）                       │見上揭│
│    │20日上午│使用0000000000號（原判決誤載為0000000000號）號行動電話之人│卷同頁│
│    │10時32分│（B ，甲男）                                              │      │
│    │54秒    │                                                          │      │
│    │        │A ：你說一半還是一個                                      │      │
│    │        │B ：一半                                                  │      │
│    │        │A ：你賺的不算，差不多一八五到一九啦                      │      │
│    │        │B ：一八五到一九，好這樣我知道了                          │      │
│    │        │A ：嗯                                                    │      │
│    │        │B ：喔好                                                  │      │
├──┼────┼─────────────────────────────┼───┤
│15  │94年4 月│使用0000000000號行動電話之被告（A）                       │見上揭│
│    │21日上午│使用0000000000號（原判決誤載為0000000000號）行動電話之人（│卷同頁│
│    │02時41分│B ，甲男）                                                │      │
│    │52秒    │                                                          │      │
│    │        │A ：喂                                                    │      │
│    │        │B ：大哥喔，我五百                                        │      │
│    │        │A ：好啦                                                  │      │
│    │        │B ：我現在你樓下這                                        │      │
│    │        │A：好我下去                                               │      │
└──┴────┴─────────────────────────────┴───┘
附表二：
  ┌──┬───────┬────────────┬──────────┐
  │編號│物品名稱      │      數    量          │      備    註      │
  ├──┼───────┼────────────┼──────────┤
  │1   │第一級毒品海洛│袋裝5 包，另塑膠管裝2 支│法務部調查局94年8 月│
  │    │因            │（合計驗餘淨重57.32公克 │1 日調科壹字第220020│
  │    │              │，空包裝重3.44公克，純質│548 號鑑定通知書（見│
  │    │              │淨重7.39公克）          │偵緝卷第25頁）      │
  ├──┼───────┼────────────┼──────────┤
  │2   │已使用之夾鏈袋│13個                    │                    │
  ├──┼───────┼────────────┼──────────┤
  │3   │空夾鏈袋      │104個                   │                    │
  ├──┼───────┼────────────┼──────────┤
  │4   │電子磅秤      │1台                     │                    │
  ├──┼───────┼────────────┼──────────┤
  │5   │第二級毒品基安│9 包（驗前毛重13.1公克，│高雄醫學大學附設中和│
  │    │非他命        │驗後毛重13公克）        │紀念醫院94年10月18日│
  │    │              │                        │報告編號0000-000號檢│
  │    │              │                        │驗報告（見偵緝卷第45│
  │    │              │                        │頁）                │
  ├──┼───────┼────────────┼──────────┤
  │6   │玻璃管        │2 支                    │                    │
  ├──┼───────┼────────────┼──────────┤
  │7   │行動電話（含SI│1 支（門號0000000000）  │                    │
  │    │M 卡）        │                        │                    │
  ├──┼───────┼────────────┼──────────┤
  │8   │行動電話（含SI│1 支（門號0000000000）  │                    │
  │    │M 卡）        │                        │                    │
  ├──┼───────┼────────────┼──────────┤
  │9   │空瓦斯罐      │1個                     │                    │
  └──┴───────┴────────────┴──────────┘